【裁判字號】    96,再易,17
【裁判日期】    970111
【裁判案由】    損害賠償等
【裁判全文】
臺灣士林地方法院民事裁定              96年度再易字第17號
再審原告    乙○○
再審被告    財團法人私立中國文化大學
法定代理人  甲○○
上列當事人間損害賠償事件，再審原告對於本院民國93年8月17
日93年度簡上字第31號確定判決、94年12月22日93年度再易字第
17號確定判決、96年10月31日95年度再易字第5 號確定裁定，提
起再審之訴，本院裁定如下：
    主      文
再審之訴駁回。
再審訴訟費用新臺幣壹仟伍佰元由再審原告負擔。
    理      由
一、再審原告起訴主張：伊與再審被告間因損害賠償事件，經本
    院92年度士簡字第1160號判決伊敗訴後，伊提起上訴，經本
    院93年度簡上字第31號判決（下稱原確定判決）駁回伊之上
    訴而確定。伊乃依法對原確定判決提起再審之訴，又經本院
    93年度再易字第17號判決（下稱系爭再審判決一）駁回伊之
    再審之訴確定。嗣伊復就系爭再審判決一提起再審之訴，再
    經本院95年度再易字第5 號判決（下稱系爭再審判決二）及
    同案號裁定（下稱系爭再審裁定，與上舉判決則合稱系爭所
    有確定裁判）駁回確定。然原確定判決，有違反大法官會議
    釋字第348 號之解釋意旨、聘用人員聘用條例第21 條 之規
    定，而誤將伊與再審被告間之契約關係，解釋為行政公法契
    約，是原確定判決有適用法規顯有錯誤之再審事由，爰依民
    事訴訟法第496 條第1 項第1 款之規定，對系爭所有確定裁
    判提起本件再審之訴等語。
二、按再審之訴不合法者，法院應以裁定駁回之，民事訴訟法第
    502 條第1 項定有明文。次按，再審之訴，法院認無再審理
    由，判決駁回後，不得以同一事由，對於原確定判決或駁回
    再審之訴之確定判決，更行提起再審之訴。民事訴訟法第49
    8 條之1 定有明文。經查：再審原告前係以本院93年度簡上
    字第31號確定判決有民事訴訟法第496 條第1 項第1 款及第
    497 條規定之再審事由而提起再審之訴，並經系爭再審判決
    一以無理由判決駁回。再審原告雖以原確定判決適用法規顯
    有錯誤為由再提起本件再審之訴。然查其所主張原確定判決
    有違反大法官會議解釋及相關法規規定，認定兩造間之契約
    關係為私法契約性質而有適用法規顯有錯誤等節，核與再審
    原告前提起系爭再審判決一之再審之訴均屬相同（見本院93
    年度再易字第17號卷第61至73頁再審原告民事辯論意旨書狀
    ）。又系爭再審判決一，業已就再審原告所主張之前開再審
    事由加以審酌，並認定再審原告前所提再審之訴為無理由而
    判決駁回之，復有該判決書在卷可證。則依民事訴訟法第49
    8 條之1 規定，再審原告以前述同一事由再行對原確定判決
    、系爭再審判決一提起本件再審之訴，自非合法。
三、又提起再審之訴，應依民事訴訟法第501 條第1 項第4 款表
    明再審理由，此為必須具備之程式。所謂表明再審理由，必
    須指明確定判決有如何合於法定再審事由之具體情事始為相
    當，倘僅泛言有何條款之再審事由，而無具體情事者，仍難
    謂已合法表明再審事由。既未合法表明再審事由，即為無再
    審之事由，性質上自無庸命其補正（最高法院61年度臺再字
    第137 號判例參照）。經查，再審原告提起本件再審之訴，
    雖主張系爭再審判決二、系爭再審裁定有民事訴訟法第496
    條第1 項第1 款之再審事由，然核其訴狀所述內容，均係就
    原確定判決即本院93年度簡上字第31號確定判決之法規適用
    以為指摘，並未述及系爭再審判決二、系爭再審裁定如何符
    合民事訴訟法第496 條第1 項第1 款規定法定再審事由之具
    體情事。依上開說明，實難謂已表明再審理由。是再審原告
    主張系爭再審判決二、系爭再審裁定有適用法規顯有錯誤之
    之再審事由，並據以提起再審，於法亦有未合。
四、綜上所述，再審原告之訴，應屬不合法，爰裁定如主文。
中    華    民    國    97    年    1     月    11    日
                  民事第三庭  審判長法  官  鍾任賜
                                    法  官  施月燿
                                    法  官  王沛雷
以上正本證明與原本無異。
本件裁定不得抗告。
中    華    民    國    97    年    1     月    16    日
                                    書記官  林豐圃


司法院資訊處製作；財團法人民間司法改革基金會備份。
